【裁判字號】    97,訴,367
【裁判日期】    970229
【裁判案由】    毒品危害防制條例
【裁判全文】
臺灣臺中地方法院刑事判決               97年度訴字第367號
公  訴  人  臺灣臺中地方法院檢察署檢察官
被      告  甲○○
                    2號
上列被告因違反毒品危害防制條例案件，經檢察官提起公訴（九
十六年度毒偵字第六九二四號），本院合議庭裁定進行簡式審判
程序，判決如下：
    主    文
甲○○施用第一級毒品，累犯，處有期徒刑拾壹月。
扣案之海洛因壹包（驗餘淨重零點壹貳陸玖公克），沒收銷燬之
。
    犯罪事實
一、甲○○前因煙毒及違反麻醉藥品管理條例案件，經臺灣臺南
    地方法院以八十六年度訴字第四九一號判決分別判處有期徒
    刑三年四月及三月確定；又因違反藥事法案件，經本院以八
    十六年度訴字第二０九八號判決判處有期徒刑五月確定，上
    開三罪嗣經法院裁定應執行有期徒刑三年十一月確定，於民
    國九十一年二月五日假釋出監，應至九十三年一月二日假釋
    期間始行屆滿；惟其又於假釋期內另因施用第一級毒品案件
    ，經本院以九十一年度訴字第二三六九號判決判處有期徒刑
    九月確定，前揭假釋旋遭撤銷，所餘殘刑有期徒刑一年十月
    二十八日再與上開有期徒刑九月之刑期接續執行，於九十五
    年五月二日在監服刑期滿執行完畢。又因施用毒品案件，經
    法院裁定施予強制戒治一年，於九十二年十月三日強制戒治
    執行完畢釋放出所。詎其仍不知悔改，在前揭強制戒治執行
    完畢釋放後五年內，復基於施用第一級毒品之犯罪故意，於
    九十六年八月四日某時，以將海洛因置於針筒內注射之方式
    ，在臺中市○○路某汽車旅館內，施用第一級毒品海洛因一
    次。嗣於九十六年八月四日下午四時許，在臺中市○○路○
    段六十六號前為警查獲，並扣得其所有之海洛因一包（驗餘
    淨重零點一二六九公克），始悉上情。
二、案經臺中市警察局第二分局報告臺灣臺中地方法院檢察署檢
    察官偵查起訴。
    理    由
一、被告甲○○於準備程序中，先就上開犯罪事實為有罪之陳述
    ，且所犯係死刑、無期徒刑、最輕本刑為三年以上有期徒刑
    以外之罪，經本院合議庭依刑事訴訟法第二百七十三條之一
    第一項之規定，裁定由法官一人獨任進行簡式審判程序，合
    先敘明。
二、上開犯罪事實，業據被告甲○○警詢及偵審中坦承不諱，並
    有海洛因一包（驗餘淨重零點一二六九公克）扣案為憑，及
    行政院衛生署草屯療養院鑑定書一份附卷可稽，且被告於前
    揭時、地為警查獲後，經警採其尿液送驗結果，確呈嗎啡（
    施用海洛因者會在其體內代謝為嗎啡成分殘留，並經由尿液
    排出）陽性反應，有中山醫學大學附設醫院檢驗科藥物檢測
    中心檢驗報告、尿液代號與真實姓名對照表各一份在卷可參
    ，足徵被告前揭自白應屬實情。而被告前因施用毒品案件，
    經法院裁定施予強制戒治一年，於九十二年十月三日強制戒
    治執行完畢釋放出所等情，有臺灣高等法院被告前案紀錄表
    及刑案資料查註紀錄表各一份附卷可按。本案事證已臻明確
    ，被告犯行洵堪認定。
三、查被告甲○○前因施用毒品案件，經強制戒治執行完畢並釋
    放後，五年內再度施用第一級毒品海洛因，核其所為，係犯
    毒品危害防制條例第十條第一項之施用第一級毒品罪。被告
    為供自己施用之目的而持有上開毒品，其於施用前後持有海
    洛因之低度行為，應為施用之高度行為所吸收，不另論罪。
    查被告前因煙毒及違反麻醉藥品管理條例案件，經臺灣臺南
    地方法院以八十六年度訴字第四九一號判決分別判處有期徒
    刑三年四月及三月確定；又因違反藥事法案件，經本院以八
    十六年度訴字第二０九八號判決判處有期徒刑五月確定，上
    開三罪嗣經法院裁定應執行有期徒刑三年十一月確定，於九
    十一年二月五日假釋出監，應至九十三年一月二日假釋期間
    始行屆滿；惟其又於假釋期內另因施用第一級毒品案件，經
    本院以九十一年度訴字第二三六九號判決判處有期徒刑九月
    確定，前揭假釋旋遭撤銷，所餘殘刑有期徒刑一年十月二十
    八日再與上開有期徒刑九月之刑期接續執行，於九十五年五
    月二日在監服刑期滿執行完畢，有臺灣高等法院被告前案紀
    錄表及刑案資料查註紀錄表在卷可按，其受有期徒刑之執行
    完畢，五年內故意再犯本件法定本刑有期徒刑以上之罪，應
    依刑法第四十七條第一項論以累犯，並依法加重其刑。爰審
    酌被告先前曾因施用毒品犯行接受強制戒治及入監服刑，竟
    未能從中記取教訓，深切體認毒品危害己身健康之鉅，反而
    再次趁隙施用海洛因，顯見被告自制能力嚴重不足。尤其被
    告另於九十六年六月二十三日施用第一級毒品海洛因，甫經
    臺灣高等法院臺中分院以九十六年度上訴字第二七０六號判
    決判處有期徒刑十月確定，有該案刑事判決一份在卷可考。
    被告於該案為警查獲後猶不思收斂，繼續施用毒品不輟，益
    徵其身染毒癮已深，而有接受相當期間監禁教化之必要，以
    促其及早矯正吸毒惡習；惟念及施用毒品固戕害個人健康至
    鉅，然就他人權益之侵害仍屬有限，及其犯罪目的、手段、
    犯罪後坦承犯行之態度、具有國中畢業學歷之智識程度等一
    切情狀，量處如主文所示之刑，以示懲儆。扣案之海洛因一
    包（驗餘淨重零點一二六九公克），屬毒品危害防制條例第
    二條第二項第一款所稱之第一級毒品，應依同條例第十八條
    第一項前段之規定，沒收銷燬之。
據上論斷，應依刑事訴訟法第二百七十三條之一第一項、第二百
九十九條第一項前段，毒品危害防制條例第十條第一項、第十八
條第一項前段，刑法第十一條前段、第四十七條第一項，判決如
主文。
本案經檢察官乙○○到庭執行職務。
中    華    民    國    97    年    2     月    29    日
                  刑事第七庭  法  官  高文崇
以上正本證明與原本無異。
如不服本判決，應於收受送達後10日內向本院提出上訴書狀（應
敘述具體理由並附繕本）。
上訴書如未敘述理由，應於上訴期間屆滿後20日內補提理由書於
本院。
                              書記官  林淑慧
中    華    民    國    97    年     2    月    29    日
附錄本案論罪科刑法條：
毒品危害防制條例第十條第一項：
施用第一級毒品者，處六月以上五年以下有期徒刑。


司法院資訊處製作；財團法人民間司法改革基金會備份。
